---
title: "Data Mapping "
subtitle: "cas415"
author: "cscarabelli@cogne.com"
version: 1.0 
date: "`r Sys.Date()`"
output:
  rmdformats::readthedown:
    css: ./custom.css
    df_print: paged
    gallery: no
    highlight: default
    html_document: null
    lightbox: yes
    number_sections: yes
    self_contained: yes
    thumbnails: no
editor_options:
  chunk_output_type: console
---

```{r setup, include = FALSE}
knitr::opts_chunk$set(echo = FALSE,
                      warning = FALSE,
                      message = FALSE,
                      error = FALSE,
                      fig.height = 7,
                      fig.width = 10,
                      collapse = TRUE,
                      cols.print=20)
rm(list = ls(all.names = TRUE))

require(dplyr)
require(kableExtra)
require(readr)
source('~/dev/cas415/R/function.R')
```

# File

I file utilizati in questo progetto sono: 

1.	Analisi chimica finale: F316L_chimica.txt
1.	Colaggio colata continua: F316L_CC.csv
1.	Deviati al collaudo finale: F316L_deviato.txt


## Origine

Il file contiene tutti i dati di processo relativi alle colate presi da:

+ APC (analisi chimica(rcchim01) e deviati)
+ QLik (parametri colata continua)


```{r caricamento_file, include = TRUE}
header1 <- read_delim('/data/casF316L/header_chim.csv', delim=';', col_type=cols())
header2 <- read_delim('/data/casF316L/header_CC.csv', delim=';', col_type=cols())
```

Il file è composto da `r nrow(header1)` colonne, con le seguenti specifiche

```{r plot_tabella, include = TRUE}
cas_kable(header1, caption='header')
cas_kable(header2, caption='header')
```

