---
title: "COnclusioni "
subtitle: "cas415"
author: "cscarabelli@cogne.com"
version: 1.0 
date: "`r Sys.Date()`"
output:
  rmdformats::readthedown:
    css: ./custom.css
    df_print: paged
    gallery: no
    highlight: default
    html_document: null
    lightbox: yes
    number_sections: yes
    self_contained: yes
    thumbnails: no
editor_options:
  chunk_output_type: console
---

```{r setup, include = FALSE}
knitr::opts_chunk$set(echo = TRUE,
                      warning = FALSE,
                      message = FALSE,
                      error = FALSE,
                      fig.height = 7,
                      fig.width = 10,
                      collapse = TRUE,
                      cols.print=20)
rm(list = ls(all.names = TRUE))
require(dplyr)
require(rlang)
require(kableExtra)
require(readr)
require(ggplot2)
require(reticulate)
source('~/dev/metalm/R/function.R')
```
# conclusioni

Le variabili di processo identificate quali aventi un effetto sulle caratteristiche meccaniche 
delle barre PEL di 415M3 sono, in ordine di importanza:

+ V
+ Nb
+ Ni
+ Cu
+ P

Queste variabili non hanno un effetto indipendente 
sulla variabile risposta, ma risultano significative anche le interazioni tra gli elementi.

Ad eccezione del Ni, tutte le variabili di input non sono controllabili ad inizio colata e possono soltanto essere misurate a fine colaggio
 
La quantità delle variabili non controllate dipende dalla tipologia e variabilità naturale del rottame caricato in UHP, di per se non controllabile   

L'effetto delle variabili di input viene misurato attraverso i coefficienti di un modello lineare. 

```{r stat_modello}

## Coefficients:
##              Estimate Std. Error t value Pr(>|t|)    
## (Intercept)  -1684.66     583.33  -2.888 0.004063 ** 
## V              953.81     120.74   7.900 2.15e-14 ***
## Nb          -44329.14   14888.16  -2.977 0.003063 ** 
## P           126029.76   25469.04   4.948 1.06e-06 ***
## Ni             556.75     123.57   4.506 8.44e-06 ***
## Cu             455.59      90.79   5.018 7.52e-07 ***
## V:Cu         -2940.82     788.01  -3.732 0.000214 ***
## Nb:P        389155.71  158275.19   2.459 0.014317 *  
## Nb:Ni         8690.20    2742.87   3.168 0.001637 ** 
## Nb:Cu       -21399.23    5901.90  -3.626 0.000321 ***
## P:Ni        -27523.89    5428.74  -5.070 5.81e-07 ***
## ---
## Signif. codes:  0 '***' 0.001 '**' 0.01 '*' 0.05 '.' 0.1 ' ' 1
## 
## Residual standard error: 21.9 on 452 degrees of freedom
## Multiple R-squared:  0.5532, Adjusted R-squared:  0.5433 
## F-statistic: 55.96 on 10 and 452 DF,  p-value: < 2.2e-16

```

Da notare che il modello lineare ha un R2 pari solo al 55%, e di conseguenza questo ha un impatto sulla variabilità delle previsioni di Rm. 

Il modello lineare di cui sopra può essere utilizzato per stimare le caratteristiche meccaniche in funzione delle variabili esplicative. 

In fase di discussione dei risultati, è stato evidenziato che poter avere a disposizione dei valori, se pur stimati, potrebbe essere utile per indirizzare il trattamento termico a valle del colaggio al fine di cercare di ridurre possibili deviati per caratteristiche meccaniche. 
Questo dovrebbe essere oggetto di un processo di analisi successiva. 



