---
title: "Explanatory Model Analysis"
subtitle: "cas415"
author: "srollet@cogne.com"
version: 1.0 
date: "`r Sys.Date()`"
output:
  rmdformats::readthedown:
    css: ./custom.css
    df_print: paged
    gallery: no
    highlight: default
    html_document: null
    lightbox: yes
    number_sections: yes
    self_contained: yes
    thumbnails: no
editor_options:
  chunk_output_type: console
---

```{r setup, include = FALSE}
knitr::opts_chunk$set(echo = TRUE,
                      warning = FALSE,
                      message = FALSE,
                      error = FALSE,
                      fig.height = 7,
                      fig.width = 10,
                      collapse = TRUE,
                      cols.print=20)
rm(list = ls(all.names = TRUE))
require(dplyr)
require(rlang)
require(tidyr)
require(kableExtra)
require(readr)
require(ggplot2)
require(rpart)
require(rpart.plot)
require(randomForest)
library(DALEX)
library(archivist)
source('~/dev/cas415/R/function.R')
```

lettura dati e cleaning (considero solo l'analisi chimica)

```{r loading}

carmet415M3 <- read_rds('/data/cas415/carmet415M3.rds')
                       
```

```{r cleaning delle variabili}
carmet415M3_model <- carmet415M3 %>% 
  select(-c(index,colata,scheda,rm_test1, sommaNbV)) %>% 
  select(rm, C:N2)

```

# Creazione Modelli da esplorare

## Decision Tree

```{r albero2}

fm <- rpart(formula=rm ~ .,
            data = carmet415M3_model,
            method = 'anova',
            cp = 0.03)
            
```


## Regressione lineare

troviamo un modello lineare con le variabili indicate dall'albero considerando anche le interazioni di grado 2.

```{r linear model2}

fm_lm <- lm(rm ~ (V+ Nb +P)^2,
            data = carmet415M3_model)

```

testiamo il modello ad interazioni ridotte

```{r  test modello2}

fm_lm1 <- lm(rm ~ V+ Nb+ P+ V:P + Nb:P,
            data = carmet415M3_model)

```



## Random Forest 
```{r rf now}

rf <- randomForest(formula=rm ~ .,
            data = carmet415M3_model,  importance=T)  #usare importance=T per permutazione


```


# DALEX

Il pacchetto DALEX permette di investigare i modelli visualizzando come si comportano su una singola osservazione

## Creazione explainer

La prima fase consiste nella creazione di un explainer per ogni modello utilizzato, cioè un formato standard di ogni modello

```{r}

# creazione di explainer per ogni modello

lm_exp <- explain.default(model = fm_lm1,
                    data = carmet415M3_model,
                    y = carmet415M3_model$rm,
                    label = 'linear regression',
                    type = 'regression')
tree_exp <- explain.default(model = fm,
                    data = carmet415M3_model,
                    y = carmet415M3_model$rm,
                    label = 'decision tree')
rf_exp <- explain.default(model = rf,
                    data = carmet415M3_model,
                    y = carmet415M3_model$rm,
                    label = 'random forest')

```


## Scelta dell'osservazione da spiegare 



```{r osservazione}

carmet415M3_exp <- carmet415M3_model %>% 
  select(-rm)
  
#per usare una osservazione del dataset di training

which.min(carmet415M3_model$rm)

n <- 413

obs <- carmet415M3_model[n,1]

observation <- carmet415M3_exp[n,]


#per inserire nuova analisi ipotetica
new <- carmet415M3_model
new <- tibble(
V = 0.02,
Nb = 0.08,
P = mean(new$P),
Ni = mean(new$Ni),
Cu = mean(new$Cu),
C = mean(new$C),
S = mean(new$S),
Si = mean(new$Si),
Mn = mean(new$Mn),
Cr = mean(new$Cr),
Mo = mean(new$Mo),
Sn = mean(new$Sn),
Al = mean(new$Al),
W = mean(new$W),
Co = mean(new$Co),
Ti = mean(new$Ti),
Ca = mean(new$Ca),
N2 = mean(new$N2))

new2 <- tibble(
V = 0.08,
Nb = 0.01,
P = mean(new$P),
Ni = mean(new$Ni),
Cu = mean(new$Cu),
C = mean(new$C),
S = mean(new$S),
Si = mean(new$Si),
Mn = mean(new$Mn),
Cr = mean(new$Cr),
Mo = mean(new$Mo),
Sn = mean(new$Sn),
Al = mean(new$Al),
W = mean(new$W),
Co = mean(new$Co),
Ti = mean(new$Ti),
Ca = mean(new$Ca),
N2 = mean(new$N2))


```

**L'osservazione scelta ha un rm misurato pari a: ** `r obs`

**oppure la seguente analisi chimica: ** `r new`


## Primo metodo: Break-Down Plot

In *new_observation* usare il parametro *observation* se si vuole utilizzare una riga del dataset, oppure il parametro *new* se si vuole inserire una nuova analisi chimica

```{r bd plot}

# Break-Down plot
#tree

bd_tree <- predict_parts(explainer = tree_exp,
                       new_observation = new,
                       type = 'break_down',
                       keep_distribution = TRUE)
plot(bd_tree, plot_distribution = TRUE)

# lm

bd_lm <- predict_parts(explainer = lm_exp,
                       new_observation = new,
                       type = 'break_down',
                       keep_distribution = TRUE)
plot(bd_lm, plot_distribution = TRUE)

# rf
bd_rf <- predict_parts(explainer = rf_exp,
                       new_observation = new,
                       type = 'break_down',
                       keep_distributions = TRUE)
plot(bd_rf, plot_distributions = FALSE)

```

### Break-Down con Violin plot

```{r violin plot}

plot(bd_tree, plot_distributions = TRUE)
plot(bd_lm, plot_distributions = TRUE)
plot(bd_rf, plot_distributions = TRUE)

```

## Secondo metodo: SHAP

```{r shap}

# Decision Tree

shap_tree <- predict_parts(explainer = tree_exp,
                new_observation = new,
                type = 'shap',
                B = 25)
plot(shap_tree)

# Linear Model

shap_lm <- predict_parts(explainer = lm_exp,
                new_observation = new,
                type = 'shap',
                B = 25)
plot(shap_lm)

# Random Forest

shap_rf <- predict_parts(explainer = rf_exp,
                new_observation = new,
                type = 'shap',
                B = 25)
plot(shap_rf)


```


## Terzo metodo: Ceteris Paribus

vario una variabile alla volta tenendo le altre costanti

```{r ceteris paribus}

# Decision Tree for new (V = 0.02, Nb 0.08)

cp_tree <- predict_profile(explainer = tree_exp,
                new_observation = new)

plot(cp_tree, variables = c('Nb')) 
plot(cp_tree, variables = c('V')) 


# Decision Tree for new2 (V = 0.08, Nb 0.01)

cp_tree <- predict_profile(explainer = tree_exp,
                new_observation = new2)

plot(cp_tree, variables = c('Nb')) 
plot(cp_tree, variables = c('V')) 

# Linear Model for new (V = 0.02, Nb 0.08)

cp_lm <- predict_profile(explainer = lm_exp,
                new_observation = new)

plot(cp_lm, variables = c( 'Nb'))
plot(cp_lm, variables = c( 'V'))


# Random Forest for new (V = 0.02, Nb 0.08)

cp_rf <- predict_profile(explainer = rf_exp,
                new_observation = new)

plot(cp_rf, variables = c('Nb'))
plot(cp_rf, variables = c('V'))

# Random Forest for new2 (V = 0.08, Nb 0.01)

cp_rf <- predict_profile(explainer = rf_exp,
                new_observation = new2)

plot(cp_rf, variables = c('Nb'))
plot(cp_rf, variables = c('V'))


```

## Feature importance con DALEX (50 permutazioni)

```{r feature importance}

vip_tree <- model_parts(explainer = tree_exp, B = 50, N = NULL)
vip_lm <- model_parts(explainer = lm_exp, B = 50, N = NULL)
vip_rf <- model_parts(explainer = rf_exp, B = 50, N = NULL)

plot(vip_tree) +
  ggtitle('Decision Tree Mean variable importance over 50 permutations')
plot(vip_lm) +
  ggtitle('Linear Model Mean variable importance over 50 permutations')
plot(vip_rf) +
  ggtitle('Random Forest Mean variable importance over 50 permutations')


```

